# 求助陈版主及各位大神：关于反向收购中的问题

提问人：sunhu2000 时间：2016-02-03 17:00:23
求助陈版主及各位大神： 目前遇到一个棘手的问题，情况如下：我们的审计客户A是中概股回归，拆VIE时，于 2015 年 5 月份收购了同一控制下的公司B¥C¥D，A公司于 2015 年 11 月份反向收购上市公司B。现在在出具 2015 年年审报告时，我们是否需要将A公司收购B¥C¥D公司作为同一控制下收购在报告中列示，同时，将B¥C¥D于 2015 年 1 至 5 月份实现的净利润作为非经列示，如果要列示的话，是否需要将内部交易金额剔除后披露？是什么原因？对于第一个问题，实际上，个人认为是不需要将B/C/D公司的净利润作为非经列示的，因为A收购B/C/D时，最重要的目的是为了规避同业竞争，而不是为了虚增利润，所以无需作为非经列示。

回答人：chenyiwei
反向收购交易只可能发生在非同一控制下的企业之间。同一控制下的企业之间，无论如何重组，最终控制人都是不变的。所以最多只是“母子颠倒”（《瑞华研究》中有相关案例），不会形成企业合并准则所指的反向购买。 但还是建议遵循监管规定，将同一控制下合并中被合并方（原母公司）在合并日前的净利润（剔除对A的投资收益）作为非经列示。